【裁判字號】    99,易,366
【裁判日期】    990430
【裁判案由】    竊盜
【裁判全文】
臺灣臺南地方法院刑事判決               99年度易字第366號
公  訴  人  臺灣臺南地方法院檢察署檢察官
被      告  丁○○
            丙○○
上列被告等因竊盜案件，經檢察官提起公訴（99年度偵字第3927
號），被告於本院審理時，就被訴事實為有罪之陳述，本院裁定
行簡式審判程序，判決如下：
    主  文
丁○○共同攜帶兇器竊盜，累犯，處有期徒刑拾月，扣案之Ｔ型
扳手壹支沒收。
丙○○共同攜帶兇器竊盜，處有期徒刑捌月，扣案之Ｔ型扳手壹
支沒收。
    事  實
一、丁○○前於民國94年間，因竊盜案件，由臺灣高等法院高雄
    分院94年度上易字第666號判決判處有期徒刑1年、及臺灣高
    雄地方法院94年度易字第874號判決判處有期徒刑6月確定，
    前揭2罪復經裁定應執行有期徒刑1年4月，於95年10月29日
    縮刑期滿執行完畢（構成累犯）。復於96年間再因竊盜等案
    件，由臺灣高雄地方法院96年易字3009號判決判處有期徒刑
    10月、8月、6月，應執行有期徒刑1年10月（現正執行中）
    。丙○○前於95年間，因竊盜案件，由臺灣高雄地方法院95
    年度易字第956號判處有期徒刑1年6月，緩刑4年，並於95年
    10月16日確定。詎渠均不知悛悔，於99年3月11日17時50分
    許，在臺南市○區○○路412號前，共同基於意圖為自己不
    法所有之犯意聯絡，見乙○○疏於注意，由丙○○在場把風
    ，丁○○則以對人之生命身體具有危險性之Ｔ型扳手1支，
    強行插入乙○○所有車號237─ＨＣＭ號重機車之機車車鎖
    ，開啟電門發動機車，竊取上開機車得手後，由丁○○駕駛
    該機車搭載丙○○離去，行經臺南市東區○○○○道路口，
    因行跡可疑，經警察一路尾隨在後，於當日18時55分許，在
    臺南市○區○○路293號前攔下丁○○及丙○○，當場逮捕
    另案通緝之丁○○，並扣得上開機車1部及行竊用之Ｔ型扳
    手1支。
二、案經乙○○告訴臺南市警察局第一分局報請臺灣臺南地方法
    院檢察署檢察官偵查起訴，嗣於本院準備程序中，丁○○、
    丙○○就被訴事實為有罪之陳述，本院改依簡式審判程序審
    理。
    理  由
一、按除被告所犯為死刑、無期徒刑、最輕本刑為三年以上有期
    徒刑之罪或高等法院管轄第一審案件者外，於準備程序進行
    中，被告先就被訴事實為有罪之陳述時，審判長得告知被告
    簡式審判程序之旨，並聽取當事人、代理人、辯護人及輔佐
    人之意見後，裁定進行簡式審判程序，刑事訴訟法第273條
    之1第1項定有明文。又除簡式審判程序、簡易程序及第376
    條第1款、第2款所列之罪之案件外，第一審應行合議審判，
    同法第284條之1亦有明文。茲查本案被告丁○○、丙○○係
    犯刑法第321條第1項之加重竊盜罪，為刑事訴訟法第376條
    第2款所列之罪，依上開規定得行獨任審判；又本件係經被
    告丁○○、丙○○於準備程序為有罪之陳述，經本院裁定以
    簡式審判程序加以審理，依刑事訴訟法第273條之2、第159
    條第2項之規定，不適用傳聞法則有關限制證據能力之相關
    規定，合先敘明。
二、上揭犯罪事實業據被告2人於本院審理時供承不諱，核與證
    人乙○○於警詢中指述其所有重機車失竊等情相符（見警卷
    第7頁至第9頁），並有現場查獲照片20幀（見警卷第35頁至
    第44頁）、贓物認領保管單1份（見警卷第30頁）、扣案之
    Ｔ型扳手1支（見本院卷第26頁）在卷可稽，復據被告2人於
    偵查中具結彼此證述情節亦互核一致（見偵卷第8頁至第12
    頁、偵卷第15頁至第17頁），足徵渠等之自白確與事實相符
    ，堪予採信。再查：
(一)按刑法第321條第1項第3款之攜帶兇器加重竊盜罪，係以行
    為人攜帶兇器為其加重條件，此所謂兇器，其種類並無限制
    ，凡客觀上足對人之生命、身體、安全構成威脅，具有危險
    性之兇器均屬之；且祇須行竊時攜帶此種具有危險性之兇器
    為已足，並不以攜帶之初即有行兇之意圖為必要，最高法院
    79年台上字第5253號判例可資參照。查本件被告2人係持自
    備Ｔ型扳手用以破壞被害人乙○○之機車車鎖，業據被害人
    乙○○陳稱在卷（見警卷第8頁），復有前開扣案物品照片
    在卷可佐，亦據被告2人供認Ｔ型扳手確實為渠等犯案用之
    工具屬實。再佐以該等工具既足以持之破壞機車車鎖，倘非
    質地相當堅硬之物，實難收其效，若用以攻擊人體，勢將造
    成人身傷害。綜此以觀，足認上開被告持有Ｔ型扳手客觀上
    均可對人之生命、身體、安全構成威脅，具有危險性，要屬
    刑法第321條第1項第3款所定之兇器無訛。
(二)次按，刑法上共同正犯之成立要件，係行為人在主觀上有共
    同實施犯罪行為之意思，在客觀上有共同實施犯罪行為之事
    實，即必須有共同犯罪之意思聯絡及行為分擔；再者，把風
    行為之目的在排除犯罪障礙，助成犯罪之實現，縱行為人所
    參與者僅係行為分攤，並非構成要件之行為，然既在合同意
    思範圍內、分擔犯罪行為之一部，仍應就全部行為，負有共
    同正犯之責。準此，被告丙○○既以自己犯罪之意思，於被
    告丁○○行竊之時為其把風掩護，以利渠等犯罪結果之遂行
    ，揆諸前揭說明，縱令被告丙○○未有實行竊取被害人機車
    之舉，仍應論以共同正犯，方屬適法。
(三)綜前所述，本件事證明確，被告2人前揭犯行俱堪認定，均
    應依法論科。
三、核被告丁○○、丙○○所為，均係犯刑法第321條第1項第3
    款加重竊盜罪。被告2人彼此間具有犯意聯絡及行為分擔，
    應論以共同正犯。被告丁○○前因竊盜案件，各經法院判處
    有期徒刑1年、6月確定，復以裁定應執行有期徒刑1年4月，
    於95年10月29日縮刑期滿執行完畢乙節，有臺灣高等法院被
    告前案記錄表1件在卷足憑（見本院卷第4頁至第10頁），是
    其前受有期徒刑執行完畢後，5年內故意再犯本件法定刑為
    有期徒刑以上之罪，應論以累犯，依法加重其刑。本
    院審酌被告2人不思以己力正當謀生，反圖不勞而獲，任意
    竊取他人之財物，被告丁○○前已有多次竊盜前科，本次猶
    然再犯；被告丙○○前亦有竊盜案前科，並獲緩刑宣告之寬
    典，竟仍於緩刑期間再犯竊盜罪，足認渠等並未深刻反省渠
    等犯行之錯誤，另斟酌被告二人之犯罪動機、目的、手段暨
    犯罪參與程度，並兼衡其品行、生活狀況、智識程度與事後
    尚能坦承全部犯行之態度等一切情狀，分別量處如主文所示
    之刑，以資懲儆。另按共同正犯因相互間利用他人之行為，
    以遂行其犯意之實現，本於責任共同之原則，有關沒收部分
    ，對於共犯間供犯罪所用之物，自均應為沒收之諭知（最高
    法院91年度台上字第5583號判決要旨參照），查扣案之Ｔ型
    扳手係被告丁○○所有且供本件犯罪所用之物一節，業據被
    告丁○○於偵查中供承在卷，爰依刑法第38條第1項第2款之
    規定，於被告2人項下均宣告沒收，附此敘明。
據上論斷，應依刑事訴訟法273條之1第1項、第299條第1項前段
，刑法第28條、第321條第1項第3款、第47條第1項前段、第38條
第1項第2款、判決如主文。
本案經檢察官甲○○到庭執行職務
中    華    民    國    99    年    4     月    30    日
                  刑事第十二庭
                          法  官  卓穎毓
以上正本證明與原本無異。
如不服本判決應於收受本判決後10日內向本院提出上訴書狀，並
應敘述具體理由。其未敘述上訴理由者，應於上訴期間屆滿後20
日內向本院補提理由書狀（均須按他造當事人之人數附繕本）「
切勿逕送上級法院」。
                          書記官  秦建華
中    華    民    國    99    年    4     月    30    日
附錄法條：刑法第321條第1項  中華民國刑法第321條（加重竊
盜罪）犯竊盜罪而有左列情形之一者，處6月以上、5年以下有期
徒刑：
一、於夜間侵入住宅或有人居住之建築物、船艦或隱匿其內而犯
    之者。
二、毀越門扇、牆垣或其他安全設備而犯之者。
三、攜帶兇器而犯之者。
四、結夥三人以上而犯之者。
五、乘火災、水災或其他災害之際而犯之者。
六、在車站或埠頭而犯之者。
前項之未遂犯罰之。

司法院資訊處製作；財團法人民間司法改革基金會備份。
